

MONICA GIGLIO

NATUROPATA - SOUL COACH TERAPEUTA AYURVEDICA - FORMATRICE

PROFILO

Mi occupo, con passione e dedizione, di naturopatia e di formazione. Come Soul Coach accompagno le persone ad affrontare le loro problematiche emozionali e transgenerazionali oltre che familiari e di coppia.

Ho esperienza in trattamenti olistici, Ayurveda, massaggi e rimedi naturali. Faccio consulenze on line e in presenza nel mio centro. Vivo ed esercito a Maiorca oltre a tenere corsi in Italia.

FORMAZIONE

Corso professionale di fiori di Bach - Verona 2000
Diploma di Riflessologia plantare - Dr. Fiori - Verona 2002-2003
Diploma di tecnica metamorfica - Dr. Fiori - Verona 2002
Corso di formazione in Massaggio Bioenergetico - Dr. Fiori - Verona 2002

Diploma di Naturopatia - Instituto di Medicina Psicosomatica Riza - Verona 2003-2007

Corso di comunicazione non verbale, PNL e linguaggio del corpo - Brescia 2005 -Dr. Cirelli

Corso di Ayurveda - Academia A.I.M.A -Milan 2006

Master Lettura del Corpo in Psicosomatica - Instituto di Medicina Psicosomatica Riza - Verona 2007

Master Enneagramma - Instituto di Medicina Psicosomatica Riza – Verona 2007

Master in linguaggio degli organi e malattie psicosomatiche-Instituto di Medicina Psicosomatica Riza – Verona 2008

Diploma di Operatore Ayurvedico - Sarasvatiananda – Roma 2007-2010

Master in Motivazione e Comunicazione - Dr. Fiori – Roma 2009 Corso formativo in Ipnosi Regressiva - Bryan Weiss – Roma 2011 Corso di Spagyria - Dott.ssa Lanuzia Vilanova Bellomi – Verona 2013 -2014

Formazione professionale in coach emozionale e

transgenerazionale F1 e F2 in Instituto de Esencia Bio-Lógica – S.Maria -Mallorca 2017

Formazione professionale in nutrizione Alcalina e benessere emozionale in Instituto de Esencia Bio-Lógica – S. Maria - Mallorca 2018

Scuola nutri il tuo terreno - Metatraining dott.ssa Greco on line

Bio tipi costituzionali - Metatraining - dott.ssa Greco on line 2023 Corso 33 oli veramente essenziali - Gloria Damaschi- on line 2024

ESPERIENZE LAVORATIVE

2000 –2014 Associazione Il Gabbiano – attività di formazione e trattamenti ayurvedici - Massaggi- Direttrice e formatrice. Verona

2008– 2014 Erboristeria Sauro - Soul Coach - Riflessologa, Naturopata - Massaggiatrice - Ayurveda. Bosco Chiesanuova

2015 - 2018 Sensacions Wellness & Spa Petit Hotel Son Penya***** Hotel Hipocampo Palace ***** Rafa Nadal Academy - Responsabile - Massaggiatrice-Terapeuta - Naturopata . Maiorca

2018 - 2023 - Spa Aqua Ritual's Experience
Petit Hotel Son Penya***** - Hotel Hipocampo Palace ***** Manager Spa - Massaggiatrice - Terapeuta -Naturopata - Soul
Coach. Maiorca

2020 -2023 - Sarasvatiananda AC- Formatrice. Roma

2022 - ad oggi - Professionista del team A.M.A Nutri il tuo terreno della Dott.ssa M. Greco

2023- ad oggi centro di formazione In Lumine - Formatrice e fondatrice del centro di formazione. Spagna - Italia

2024 ad oggi docente presso l'Accademia Scientifica di Naturopatia della dott.ssa M. Greco

LINGUE

Italiano: madrelingua Spagnolo: ottimo Inglese: medio Tedesco: base

CONTATTI

Telefono: +34 677164112
naturopatagiglio@gmail.com
facebook@inluminenaturopatagiglio
Instagram @naturopata.monica.giglio
www.inlumine.es